【裁判字號】    95,易,203
【裁判日期】    950323
【裁判案由】    竊盜
【裁判全文】
臺灣桃園地方法院刑事判決               95年度易字第203號
公  訴  人  台灣桃園地方法院檢察署檢察官
被      告  甲○○
上列被告因竊盜案件，經檢察官提起公訴（95年度偵字第1813號
），本院裁定改依簡式審判程序，判決如下：
    主  文
甲○○共同攜帶兇器、毀壞門扇竊盜，累犯，處有期徒刑捌月。
    事  實
一、甲○○前有違反麻醉藥品管理條例、毒品危害防制條例等前
    科，又因毒品危害防制條例案件，經台灣新竹地方法院、臺
    灣高等法院以88年度竹簡字第86號及90年度上易字第104 號
    判處有期徒刑6 月、6 月確定，後經定應執行有期徒刑11月
    ，於民國89年8 月17日入監執行，後又因毒品危害防制條例
    案件，經台灣高等法院以90年度上易字第103 號判處有期徒
    刑8 月，接續執行，於92年1 月17日假釋出監，於92年2 月
    24日假釋期滿未經撤銷假釋，其未執行之刑，以已執行論（
    構成累犯）；又因傷害、公共危險案件，經台灣新竹地方法
    院以94年度竹北交簡字第21號判處有期徒刑3 月、拘役50日
    確定，於94年9 月10日執行完畢；另因毒品危害防制條例及
    竊盜案件，經台灣新竹地方法院及台灣高等法院以94年度易
    字第362 號、94年度上易字第1612號判處有期徒刑1 年及1
    年8 月確定，目前仍在監執行中。詎仍不知悔改，甲○○與
    某姓名年籍不詳、綽號「阿潭」之成年男子，基於意圖為自
    己不法所有之犯意聯絡，於95年1 月9 日15時20分許，由阿
    潭先持其所有客觀上足供兇器使用，而對人之生命身體產生
    危害之破壞剪1 支（未扣案），以破壞鐵門之方式（毀損部
    分未據告訴），共同侵入桃園縣龍潭鄉○○○路6 巷54之2
    號乙○○住處2 樓，並以由「阿潭」負責行竊、甲○○負責
    把風之方式竊取乙○○所有之玉觀音像4 尊、天珠項鍊1 串
    、鑽石戒指2 只、悅康天珠手鍊1 串、悅康天珠手錶1 只等
    物，得手後，嗣於同日15時40分許，乙○○返回住處時因發
    現鐵門遭破壞隨即大聲呼喊，甲○○、「阿潭」見狀即自2
    樓衛浴窗口跳下欲逃離現場，經乙○○及鄰居合力圍捕並報
    警處理，甲○○為警當場查獲，「阿潭」則趁機逃逸，始知
    悉上情。
二、案經乙○○訴由桃園縣政府警察局平鎮分局報請台灣桃園地
    方法院檢察署檢察官偵查起訴。
    理  由
一、本件被告甲○○所犯係死刑、無期徒刑、最輕本刑為3 年以
    上有期徒刑以外之罪，其於準備程序中就被訴事實為有罪之
    陳述，經法官告知簡式審判程序之旨，並聽取公訴人、被告
    之意見後，依刑事訴訟法第273 條之1 第1 項規定，經本院
    合議庭裁定，由受命法官獨任進行簡式審判程序，並為審理
    判決，合先敘明。
二、訊據被告就前揭犯罪事實於本院審理時均坦承不諱，核與被
    害人乙○○於警詢時指述情節相符，並有現場照片8 幀在卷
    可參，堪信被告之自白與事實相符，允可憑採。其罪證明確
    ，犯行堪以認定。
三、按刑法第321 條第1 項第3 款之攜帶兇器竊盜罪，係以行為
    人攜帶兇器竊盜為其加重條件，此所謂兇器，其種類並無限
    制，凡客觀上足對人之生命、身體、安全構成威脅，具有危
    險性之兇器均屬之，且祇須行竊時攜帶此種具有危險性之兇
    器為已足，並不以攜帶之初有行兇之意圖為必要。本件被告
    及共犯「阿潭」持以行竊之破壞剪1 支，既能破壞被害人住
    處門扇，足認在客觀上足對人之生命、身體、安全構成威脅
    ，依上開說明，自屬兇器無訛。核被告所為，係犯刑法第32
    1 條第1 項第2 款、第3 款之加重竊盜罪。又公訴人起訴法
    條雖僅載明被告犯刑法第321 條第1 項第3 款之加重竊盜罪
    ，惟刑法第321 條第1 項所列各款行為，為竊盜罪之加重條
    件，其本身並非獨立之犯罪行為，經本院審理後，被告之竊
    盜行為除有公訴人所指之「攜帶兇器」之加重條件外，另有
    「毀壞門扇」之加重條件，惟此尚無變更起訴法條之必要，
    附此敘明。被告與姓名年籍不詳、綽號「阿潭」之成年男子
    ，就上開犯行，有犯意聯絡及行為分擔，應論以共同正犯。
    被告前因毒品危害防制條例案件，經台灣新竹地方法院、臺
    灣高等法院以88年度竹簡字第86號及90年度上易字第104 號
    判處有期徒刑6 月、6 月確定，後經定應執行有期徒刑11月
    ，於89年8 月17日入監執行，後又因毒品危害防制條例案件
    ，經台灣高等法院以90年度上易字第103 號判處有期徒刑8
    月，接續執行，於92年1 月17日假釋出監，於92年2 月24日
    假釋期滿未經撤銷假釋，其未執行之刑，以已執行論，有臺
    灣桃園地方法院檢查署刑案資料查註紀錄表、臺灣高等法院
    被告全國前案紀錄表可參，被告於有期徒刑執行完畢後5 年
    內再犯本件有期徙刑以上之罪，為累犯，應依刑法第47條規
    定，加重其刑。爰審酌被告年輕力壯，不思以己力賺錢，僅
    為圖私利，攜帶客觀上足以危害他人生命、身體安全之器具
    ，竊取他人財物，造成他人財物受損，且危害社會治安，惟
    其犯罪後坦承犯行，尚有悔意等一切情狀，本院認到庭實行
    公訴之檢察官向本院對被告所犯具體求刑8 月，要與被告之
    犯行相當，爰依公訴人之具體求刑，對被告量處如主文所示
    之刑，以示懲儆。至共犯「阿潭」用以行竊之破壞剪1 支，
    並未扣案，且亦無證據證明尚屬存在而未滅失，為免日後執
    行困難，爰不為沒收之諭知，附此說明。
四、被告前曾因竊盜件，經台灣高等法院於95年1 月25日以94年
    度上易字第1612號判處有期徒刑1 年8 月確定，惟上開判決
    之犯罪時間為93年4 月5 日起迄94年1 月12日，與本案時間
    上相距已近1 年之久，時間上已難認有緊接性，顯見被告本
    件犯行應係另行起意，前案與本案不具有連續犯之裁判上一
    罪關係，併與敘明。
據上論斷，應依刑事訴訟法第273 條之1 第1 項前段、第299 條
第1 項前段，刑法第28條、第321 條第1 項第2 款、第3 款、第
47條，判決如主文。
本案經檢察官劉承武到庭執行職務。
中    華    民    國    95    年    3     月    23    日
                  刑事第四庭  法  官  張淑華
以上正本證明與原本無異。
如不服本判決，應於送達後10日內，向本院提出上訴狀。
                              書記官  郭中明
中    華    民    國    95    年    3     月    23    日
附錄本案論罪科刑法條
中華民國刑法第321條
犯竊盜罪而有左列情形之一者，處六月以上、五年以下有期徒刑
：
一  於夜間侵入住宅或有人居住之建築物、船艦或隱匿其內而犯
    之者。
二  毀越門扇、牆垣或其他安全設備而犯之者。
三  攜帶兇器而犯之者。
四  結夥三人以上而犯之者。
五  乘火災、水災或其他災害之際而犯之者。
六  在車站或埠頭而犯之者。
前項之未遂犯罰之。


司法院資訊處製作；財團法人民間司法改革基金會備份。
